# 关于《公司法》的个别内容疑惑？？？

提问人：liuqiangily 时间：2010-11-20 17:46:07
第十五条 公司可以向其他企业投资；但是，除法律另有规定外，不得成为对所投资企业的债务承担连带责任的出资人。 请问“不得成为对所投资企业的债务承担连带责任的出资人”的立法宗旨是什么呀？？？如何理解这句话呢？？？。

回答人：chenyiwei
这一规定主要是和《合伙企业法》的规定相衔接。根据《合伙企业法（ 2006 年修订）》第三条：“国有独资公司、国有企业、上市公司以及公益性的事业单位、社会团体不得成为普通合伙人。”今后，类似的规定还会进一步增加和细化。 这一规定也有助于防止实质上的合伙人以中间持股公司等架构规避实质上的无限责任。例如，某自然人先设立一家空壳的一人有限公司，再以该一人有限公司作为普通合伙人投资于某一合伙企业，该一人有限公司的资产只有对该合伙企业的出资，这样可能导致该合伙人个人规避对合伙企业应承担的无限责任，因此需要避免此类情况。